台灣台中地方法院刑事判決　　　　　　　　　　　　　九十年度訴字第二七九三號
　　公　訴　人　台灣台中地方法院檢察署檢察官
　　被　　　告　丙○○
　　指定辯護人 本院公設公設辯護人　丁○○
右列被告因殺人未遂案件，經檢察官提起公訴（九十年度偵字第１４６８８號），本
院判決如左：
    主      文
丙○○殺人未遂，處有期徒刑陸年。
    事      實
一、丙○○於民國九十年八月十一日中午十二時三十分許，在台中縣東勢鎮○○路成
功橋頭土地廟內，因其僱主甲○○日前以其工作不力問題惡言相責及辱罵其母親等原
因，因而心生不滿，欲與甲○○同歸於盡，竟基於殺人之犯意，見甲○○在該土地廟
內休息時，持維士比瓶裝之汽油一瓶倒向甲○○頭上及身體與其自己之之身上，隨即
自身上取出打火機，其明知汽油燃火焚身，足以致人於死，仍對全身已為汽油潑溼之
甲○○點火，欲藉汽油助燃火勢而殺死甲○○，幸在旁之乙○○見狀，及時以該土地
廟內洗手槽之自來水潑灑，並將甲○○送醫院救治，始倖免於死，丙○○則自行脫去
著火之衣服駕車離開現場。甲○○被火燃燒而受有臉、頸、前胸、背及上肢多處皮膚
缺損壞死等之傷害。嗣經伍銀卿報案，丙○○為警於同年月十八日二十三時許，在台
中縣清水鎮○○路一五三之一號查獲。
二、案經甲○○訴由台中縣警察局東勢分局報請台灣台中地方法院檢察署檢察官偵查
    起訴。
    理     由
一、被告丙○○否認上開犯罪事實，辯稱因事發前二天其向甲○○要求加班費，甲○○不高興就一直對其辱罵及辱罵其已死亡之母親，因其當時想不開，就對甲○○說會
帶他去見其母親，因此九十年八月十一日中午十二時三十分許，在台中縣東勢鎮○○
路成功橋頭土地廟內，持維士比瓶裝之汽油一瓶倒在自己身上，自身上取出打火機，
對自己身上點火，而因點著之後感到疼痛，將該瓶子丟開之時，不小心丟到甲○○，
並非故意將瓶子丟向五銀彬，也沒有在甲○○身上點火云云。惟查上開事實已據被害
人甲○○指訴明確，而在場目擊之證人乙○○於警訊中及本院審理之時，證稱被告丙○○當時確係以瓶裝汽油從甲○○之頭上淋上汽油，並取出身上之打火機，一打著打
火機，甲○○身上之汽油隨即著火。查證人雖係被害人甲○○所僱用之板模工人，但
與被告間並無何怨隙，不致誣攀被告，其所為證辭應屬真實可信。被告雖辯稱係因其
被火燒到之後感到疼痛，而將手上之瓶子丟開不小心丟到甲○○，然證人乙○○於本
院審理時證稱當時係甲○○身上先著火，後來丙○○身上才著火，依證人所述，被告
顯係先將汽油淋在甲○○及其自己之身上，且係先在甲○○之身上點火，而後在其自
己身上點火，是被告所辯乃為推諉卸責之詞，不足採信。另查被害人甲○○在上述場
所，被被告以瓶裝汽油潑灑燃燒而受有上開傷害，有診斷證明書乙紙及現場照片九張
附卷可稽，並有維士比飲料空瓶乙個扣案可資佐證，本件事證明確，被告犯行堪以認
定。。
二、按汽油點火燃燒，足因火勢之延燒而致人死亡，此為一般人皆知之事實，被告以
汽油潑灑甲○○之身體，並持打火機點燃，致甲○○受有上開傷害，上開傷害係二度
體表面積百分之十，三度體表面積百分之二十八點七五，甚為嚴重，甲○○乃因在場
之人送醫急救方免於死亡，是被告有殺人之犯意甚明。核被告所為，係犯刑法第二百
七十一條第二項、第一項之殺人未遂罪，被告已著手於殺人犯罪行為之實施，而未至
被害人甲○○生死亡之結果，為未遂犯，依刑法第二十六條前段之規定減輕其刑。爰
審酌被告僅因細故即起殺人犯意，持汽油潑灑欲燒死被害人甲○○，犯罪手段兇殘，
惡性非輕，嚴重影響社會治安，及其品行、智識程度與犯罪後之態度非佳等一切情狀
，量處有期徒刑六年，以資懲儆。扣案之維士比飲料空瓶一瓶，非被告所有，爰不宣
告沒收，併予敘明。
據上論斷，應依刑事訴訟法第二百九十九條第一項前段，刑法第二百七十一條第一、
二項，第二十六條前段，判決如主文。
中     華     民     國     九十一     年     一     月     二十五    日
                                台灣台中地方法院刑事第一庭
                                    法  官      李添興
右正本證明與原本無異。
如不服本判決，應於判決送達後十日內，向本院提出上訴狀（須附繕本）。
                                    書記官
中     華     民     國     九十一     年     一     月     二十五    日
